【裁判字號】    97,訴,5293
【裁判日期】    980122
【裁判案由】    毒品危害防制條例
【裁判全文】
臺灣板橋地方法院刑事判決              97年度訴字第5293號
公  訴  人  臺灣板橋地方法院檢察署檢察官
被      告  甲○○
                    （另案在臺灣臺北監獄臺北分監執行中）
上列被告因違反毒品危害防制條例案件，經檢察官提起公訴（97
年度毒偵字第8384號），因被告於本院準備程序中為有罪之陳述
，經合議庭裁定由受命法官獨任進行簡式審判程序，判決如下：
    主  文
甲○○施用第一級毒品，處有期徒刑捌月。扣案注射計筒壹支，
沒收之。
    事  實
一、甲○○前因施用毒品案件，經本院以九十二年度毒聲字第二
    九八五號裁定送觀察、勒戒後，因認有繼續施用毒品傾向，
    復經本院以九十三毒聲字第二七號裁定送強制戒治，於民國
    九十三年九月二十一日因無繼續戒治必要而釋放出所，並由
    臺灣板橋地方法院檢察署檢察官於九十三年十二月三十日以
    九十三年度戒毒偵字第四二八號為不起訴處分確定。詎其猶
    不知悔改，於前次強制戒治執行完畢後五年內，基於施用第
    一級毒品海洛因之犯意，於九十七年十月六日上午十時許，
    在臺北縣土城市○○路○段二九三巷六號七樓住處，以將海
    洛因用水稀釋後置入針筒內施打之方式，施用第一級毒品海
    洛因一次。嗣於同日下午一時四十分許在臺北縣土城市○○
    路三八號前，因另涉贓物案件為警查獲，扣得注射針筒一支
    ，並採集其尿液送驗而查知上情。
二、案經臺北縣政府警察局土城分局報告臺灣板橋地方法院檢察
    署檢察官偵查起訴。因甲○○於本院準備程序中為有罪之陳
    述，經本院合議庭裁定以簡式審判程序審理。
    理  由
一、訊據被告甲○○對於前揭犯罪事實均坦承不諱，經查：
（一）被告經警採尿送台灣檢驗科技股份有限公司以酵素免疫分
      析法篩檢、氣相層析質譜儀分析法確認，檢驗結果認該尿
      液呈嗎啡陽性反應，此有該公司九十七年十月二十三日報
      告編號CH/ 二○○八/A○四二九號濫用藥物檢驗報告、臺
      北縣政府警察局土城分局偵辦毒品案尿液編號及姓名對照
      表各一份附卷可稽（見偵查卷第三十一頁、第三十二頁）
      。又海洛因施用入人體後水解還原成嗎啡，再循嗎啡之代
      謝方式排出體外，業據行政院衛生署藥物食品檢驗局以七
      三藥檢壹字第○三○二二一號函說明綦詳，且尿液中能否
      驗出嗎啡陽性反應，與其投與量、投與途徑、採尿時間、
      個人體質及檢測方法之靈敏度有關，國外曾有文獻報導注
      射六毫克之海洛因鹽酸鹽，其代謝物嗎啡之平均可檢出時
      限約為二十六小時，亦經行政院衛生署藥物食品檢驗局於
      八十一年九月八日以（八一）藥檢壹字第八一一四八八五
      號函釋明在案。前揭尿液檢驗報告載明係以GC/MS （即氣
      相層析質譜儀分析法）方法作為確認檢驗之方式，而該方
      法之原理係檢品經氣化後，通過層析管分離純化，再將純
      化後之成分循序送入質譜儀做個別鑑定。因質譜儀所測定
      之圖譜，在化學上被公認具有指紋特性，故可據以完全判
      定該檢品係為何種化合物。是以氣相層析質譜儀（GC/MS
      ）作藥物及其代謝產物之定性及定量分析，幾乎不會有偽
      陽性反應產生，此經台北榮民總醫院於八十三年四月七日
      以八三北總內字第三○五九號函釋明在案。準此被告應有
      在前揭犯罪時間施用第一級毒品海洛因之行為甚明。
（二）被告前因施用毒品案件，經送強制戒治後，於九十三年九
      月二十一日因無繼續戒治必要而釋放出所，並由臺灣板橋
      地方法院檢察署檢察官於九十三年十二月三十日以九十三
      年度戒毒偵字第四二八號為不起訴處分確定，有上開不起
      訴處分書、臺灣高等法院被告前案紀錄表各一份附卷可憑
      ，其於強制戒治執行完畢後五年內，施用第一級毒品海洛
      因之事實，堪以認定。
（三）綜上卷附之各項文書、扣案注射針筒一支等補強證據已足
      資擔保被告於本院調查、審理中所為之上開任意性自白之
      真實性，依刑事訴訟法第一百五十六條第一項、第二項之
      規定，自得據被告前開任意性自白及各該補強證據相互利
      用，認本件事證明確，被告犯行洵堪認定，應予依法論科
      。
二、按海洛因屬於毒品危害防制條例第二條第二項第一款所規定
    之第一級毒品，核被告施用海洛因之行為，係犯毒品危害防
    制條例第十條第一項之施用第一級毒品罪。其持有毒品之低
    度行為，應為施用毒品之高度行為所吸收，不另論罪。本院
    審酌被告施用毒品，足以戕害其身心，滋生其他犯罪，惡化
    治安，嚴重損及公益，且被告前曾犯施用毒品罪，業經強制
    戒治執行完畢，仍未戒斷其施用毒品之惡習，竟再為本件施
    用毒品犯行，顯見其不思悔改，而其施用毒品行為於本質上
    係屬自我戕害行為，反社會性之程度應屬較低，及其犯後坦
    承犯行態度尚稱良好等一切情狀，量處如主文所示之刑，以
    資懲儆。
三、扣案注射針筒一支，係被告所有，供施用毒品海洛因所用之
    物，此據被告於本院審理時供明在卷，爰依刑法第三十八條
    第一項第二款規定，併予宣告沒收。至扣案機車一輛、扳手
    、鑰匙各一支，與本件施用毒品犯行無涉，爰不於本案宣告
    沒收，附此敘明。
據上論斷，應依刑事訴訟法第二百七十三條之一第一項、第二百
九十九條第一項前段，毒品危害防制條例第十條第一項、第二十
三條第二項、第十八條第一項前段，刑法第十一條前段、第三十
八條第一項第二款，判決如主文。
本案經檢察官謝岳龍到庭執行職務。
中    華    民    國    98    年    1     月    22    日
                刑事第十二庭    法  官  劉  安  榕
以上正本證明與原本無異。
如不服本判決，應於判決送達後10日內敘明上訴理由，向本院提
出上訴書狀（應附繕本），上訴於臺灣高等法院；未敘述上訴理
由者，應於上訴期間屆滿後20日內向本院補提理由書（均須按他
造當事人之人數附繕本），切勿逕送上級法院。
                                書記官  陳  盈  真
中    華    民    國    98    年    1     月    22    日
附錄本案論罪科刑法條全文：
毒品危害防制條例第10條
施用第一級毒品者，處六月以上五年以下有期徒刑。
施用第二級毒品者，處三年以下有期徒刑。


司法院資訊處製作；財團法人民間司法改革基金會備份。
